【裁判字號】    98,消債更,347
【裁判日期】    990329
【裁判案由】    更生事件
【裁判全文】
臺灣士林地方法院民事裁定           98年度消債更字第347號
聲  請  人
即  債務人  甲○○○○○○
上列當事人聲請更生事件，本院裁定如下：
    主  文
債務人甲○○○○○○自中華民國九十九年三月二十九日下午五
時起開始更生程序。
命司法事務官進行本件更生程序。
    理  由
一、按債務人不能清償債務或有不能清償之虞，且無擔保或無優
    先權之債務總額未逾新臺幣（下同）1,200 萬元者，於法院
    裁定開始清算程序或宣告破產前，得向法院聲請更生，觀諸
    消費者債務清理條例第3 條、第42條第1 項規定自明。次按
    ，法院開始更生程序之裁定，應載明其年、月、日、時，並
    即時發生效力。法院開始更生或清算程序後，得命司法事務
    官進行更生或清算程序，必要時得選任律師、會計師或其他
    適當之自然人或法人一人為監督人或管理人，復為同條例第
    45 條 第1 項、第16條所明定。
二、聲請意旨略以：伊有不能清償債務之情事，前曾於民國98年
    間以書面向最大債權金融機構即台新國際商業銀行股份有限
    公司請求共同協商債務清償方案，惟協商不成立。又伊無擔
    保或無優先權之債務總額未逾1,200 萬元，復未經法院裁定
    開始清算程序或宣告破產，爰向本院聲請更生等語。
三、經查，債務人所主張之上開事實，有前置協商不成立通知書
    （見本院卷第12頁）、財政部臺北市國稅局96及97年度綜合
    所得稅各類所得資料清單（見本院卷第57、56頁）、財政部
    臺北市國稅局財產歸屬資料清單（見本院卷第58頁）、債務
    人任職榮福股份有限公司服務證明書（見本院卷第49頁）及
    自98年8 月起迄11月薪資明細表（見本院卷第50至53頁）、
    債務人之永豐銀行存摺內頁薪資轉帳資料（見本院卷第41至
    42頁）等為證，核閱屬實，足堪採信。佐諸債務人自陳其為
    低收入戶，並領有政府補助，有債務人之臺北市低收入戶卡
    （見本院卷第16頁）、臺北市政府社會局99年1月4日北市社
    助字第09846359200 號關於債務人及其子女相關福利紀錄函
    （見本院卷第71頁）在卷可稽。是債務人除1994年份出廠之
    汽車乙輛外，僅每月平均薪資收入約2萬4,622元及政府補助
    款1 萬1,500 元之固定收入，並無其他資產可供清償其債務
    。從而，其主張有不能清償債務之情事，堪認為真實。又債
    務人主張無擔保或無優先權債務總額未逾1,200 萬元，業據
    提出與其所述相符之財團法人金融聯合徵信中心當事人綜合
    信用報告─債務清理條例前置協商專用債權人清冊（見本院
    卷第25至28頁）為證。此外，復查無債務人有消費者債務清
    理條例第6 條第3 項、第8 條或第46條各款所定駁回更生聲
    請之事由存在，則債務人聲請更生，應屬有據，揆諸首開說
    明，應予開始更生程序，並命司法事務官進行本件更生程序
    。
四、爰裁定如主文。
中    華    民    國    99    年    3     月    29    日
                  民事第二庭  法      官  方彬彬
上為正本係照原本作成。
本件不得抗告。
中    華    民    國    99    年    3     月    29    日
                              書  記  官  周嫣蘋

司法院資訊處製作；財團法人民間司法改革基金會備份。
